臺灣臺南地方法院刑事判決　　　　　　　94年度簡上字第41號
　　上　訴　人
　　即被　　告　甲○○　男　2.
上列被告因違反妨害兵役治罪條例案件，不服本院93年度簡字第
38號中華民國93年1月11日所為之第一審簡易判決（聲請案號：
93 年度偵緝字第1237號），提起上訴，並就犯罪事實為有罪之
陳述，本院管轄之第二審合議庭裁定進行簡式審判程序，判決如
下：
    主  文
上訴駁回。
甲○○緩刑貳年。
    事  實
一、甲○○係後備軍人，原住臺南縣安定鄉港南村港口74號，嗣
    遷出上開處所，竟無故不依規定申報，致使臺南縣後備司令
    部所發，指定其應於民國（下同）93年9月15日至臺南縣大
    內鄉大內營區報到之精誠1409之4號教育召集令無法送達。
二、案經臺南縣後備司令部移送臺灣臺南地方法院檢察署檢察官
    偵查終結後聲請簡易判決處刑。
    理  由
一、訊之被告甲○○於本院審理時就上開事實坦承不諱，並當庭
    為認罪之表示（見本院簡上卷93年3月16日審判筆錄），此
    外，復有臺南縣後備司令部妨害兵役案件移送報告書、上揭
    教育召集令、列管後備軍人行方不明遷出未報移送法辦單年
    明確，被告上開犯行，堪以認定，應依法論科。
二、核被告所為，係違反妨害兵役治罪條例第10條第3項、第1項
    第3款之後備軍人，意圖避免召集處理，居住處所遷移，無
    故不依規定申報，致使教育召集令無法送達罪，應依同條例
    第6條第1項科刑。原審以被告罪證明確，而依刑事訴訟法第
    449條第1項前段、第454條第2項，妨害兵役治罪條例第10條
    第3項、第1項第3款、第6條第1項，刑法第11條前段、第41
    條第1項前段，罰金罰鍰提高標準條例第2條，判處被告有期
    徒刑2月，併諭知如易科罰金以新臺幣900元即銀元300元折
    算1日之標準，經核認事用法並無違誤，量刑亦屬妥適。惟
    被告上訴意旨以其並無前科，素行良好，且之前曾受教育召
    集令召集2次，均如期報到，符合刑法47條緩刑要件，請求
    本院併為緩刑之宣告等語。經查：被告前未曾受有期徒刑以
    上刑之宣告，此有臺灣高等法院被告前案紀錄表1份附卷可
    參，本院審酌其自88年9月至91年4月間，曾經教育召集2次
    ，均如期報到，此有其所提出之教育召集解除召集證明書影
    本2紙在卷足稽，其因一時失慮致罹刑典，然犯罪後坦認犯
    行，歷此教訓，應已知所警惕，信無再犯之虞，本院認所宣
    告之刑，以暫不執行為適當，併諭知緩刑2年，以啟自新。
據上論斷，應依刑事訴訟法第273條之1第1項、第455條之1第1項
、第3項、第368條，刑法第74條第1款，判決如主文。
本案經檢察官乙○○到庭執行職務。
中　　華　　民　　國　　94　　年　　3 　　月　　29　　日
　　　　　　　　　刑事第十二庭  審判長法　官  謝瑞龍
　                                    法  官  黃翰義
                                      法  官  徐千惠
以上正本證明與原本無異。
不得上訴。
　　　　　　　　　　　　　　　　　　　書記官  陳麗雅
中　　華　　民　　國　　94　　年　　3 　　月　　29　　日
附錄本案論罪科刑法條：
妨害兵役治罪條例第10條、第6條第1項
